【裁判字號】    92,交聲,860
【裁判日期】    920530
【裁判案由】    交管條例聲異
【裁判全文】
臺灣板橋地方法院交通事件裁定            九十二年交聲字第八六○、九○三號
    原處分機關  交通部公路總局高雄區監理所臺東監理站
    異  議  人  甲○
    即受處分人
右列異議人因違反道路交通管理處罰條例案件，對於交通部公路總局高雄區監理所臺
東監理站於民國九十二年一月三十日所為之裁決處分（原處分案號：東監違字第裁八
一─ＣＧ五二九三八七、東監違字第裁八一─ＣＧ五一八一三號）聲明異議，
本院裁定如左：
    主  文
異議駁回。
    理  由
一、異議意旨略以：異議人於民國九十一年八月七日八時四十四分許及同年月十四日
    八時四十二分許，駕駛車號ＢＥＵ─八八號重型機車，行經臺北縣板橋市○○
    路○段，因違反道路交通管理處罰條例第四十五條第十三款「機器腳踏車不在規
    定車道行駛」，經警逕行舉發，異議人以板橋市○○路○段多處只有三個車道，
    其中二個車道禁行機車不合理法，且臺北縣市○○○道○道路，皆已改為一個車
    道禁行機車。爰依此聲明異議，請求撤銷原處分等語。
二、按機器腳踏車不在規定車道行駛者，處六百元以上一千八百元以下罰鍰，並記違
    規點數一點，道路交通管理處罰條例第四十五條第十三款、第六十三條第一項第
    一款定有明文。又，機器腳踏車行駛之車道及轉彎，應依標誌或標線之規定行駛
    ；無標誌或標線者，在未劃分快慢車道之道路，得在最外側二車道行駛，單行道
    得在最左、右側車道行駛；在已劃分快慢車道之道路，雙向道路得在最外側快車
    道及慢車道行駛，單行道道路得在慢車道及與慢車道相鄰之快車道行駛。道路交
    通安全規則第九十九條第一項第一款、第二款規定甚明。
三、經查：本件異議人即受處分人甲○於上開時地之違規事實，有臺北縣政府警察局
    舉發違反道路交通管理事件通知單影本（北縣警交字第ＣＧ五二九三八七號、
    ＣＧ五一八一三號）各一紙及舉發採證照片影本二張在卷足憑，並為異議人
    所不否認。而異議人違規之路段為三線車道，內側二車道均明顯劃有黃色「禁行
    機車」之字樣，則駕駛人於行駛該路段時即須加以遵守，避免行駛於該車道上，
    以維護交通安全。異議人雖辯稱臺北縣市○○路段皆已改為一個車道禁行機車云
    云，縱使屬實，然依據前揭道路交通安全規則第九十九條之規定，機器腳踏車仍
    須先依標誌或標線行駛，本件上該道路既有禁行機車之字樣，異議人仍應加以遵
    守。綜上所述，異議人違規事證明確，原處分並無不當，本件異議為無理由，應
    予駁回。
四、據上論結，應依道路交通案件處理辦法第十九條，裁定如主文。
中        華        民        國    九十二    年    五    月    三十    日
                            臺灣板橋地方法院交通法庭
                                法  官  李君豪
右正本證明與原本無異。
如不服本裁定，應於本裁定送達後五日內，向本院提出抗告狀。
                                書記官  楊灥
中        華        民        國    九十二    年    五    月    三十    日


司法院資訊處製作；財團法人民間司法改革基金會備份。
